Config:
  hfst:
    Gen: ../../../src/generator-gt-norm.hfst
    Morph: ../../../src/analyser-gt-norm.hfst
  xerox:
    Gen: ../../../src/generator-gt-norm.xfst
    Morph: ../../../src/analyser-gt-norm.xfst
    App: lookup

Tests:

# todo:
# Proofread the gold standard (below)
# Then: run analyser, then correct. 


  Noun - pååˊles e-stem poliisi: # Noun - full paradigm
     pååˊles+N+Sg+Nom: pååˊles
     pååˊles+N+Sg+Gen: pååˊles
     pååˊles+N+Sg+Acc: pååˊles
     pååˊles+N+Sg+Ill: pååˊlsa
     pååˊles+N+Sg+Loc: pååˊlsest
     pååˊles+N+Sg+Com: pååˊlsin
     pååˊles+N+Ess: pååˊlsen
     pååˊles+N+Par: pååˊlsed
     pååˊles+N+Sg+Abe: pååˊlestää
     pååˊles+N+Pl+Nom: pååˊles
     pååˊles+N+Pl+Gen: pååˊlsi
     pååˊles+N+Pl+Acc: pååˊlsid
     pååˊles+N+Pl+Ill: pååˊlsid
     pååˊles+N+Pl+Loc: pååˊlsin
     pååˊles+N+Pl+Com: pååˊlsivuiˊm
     pååˊles+N+Pl+Abe: pååˊlsitää
